【裁判字號】    98,審訴,34
【裁判日期】    980313
【裁判案由】    毒品危害防制條例
【裁判全文】
臺灣桃園地方法院刑事判決              98年度審訴字第34號
公  訴  人  臺灣桃園地方法院檢察署檢察官
被      告  甲○○
                    （另案在臺灣桃園監獄執行中）
指定辯護人  本院公設辯護人  陳瑞明
上列被告因毒品危害防制條例案件，經檢察官提起公訴（97年度
毒偵字第5580號），嗣被告於準備程序進行中為有罪之陳述，經
本院合議庭裁定由受命法官獨任進行簡式審判程序後，聲請改依
協商程序而為判決，本院判決如下：
    主  文
甲○○施用第一級毒品，累犯，處有期徒刑捌月，扣案之海洛因
壹包連同包裝袋壹只（毛重零點貳公克，因鑑驗使用零點零壹捌
公克）、海洛因殘渣袋伍只均沒收銷燬之。又施用第二級毒品，
累犯，處有期徒刑肆月。應執行有期徒刑拾月，扣案之海洛因壹
包連同包裝袋壹只（毛重零點貳公克，因鑑驗使用零點零壹捌公
克）、海洛因殘渣袋伍只均沒收銷燬之。
    事實及理由
一、本件被告所犯係死刑、無期徒刑或最輕本刑為3 年以上有期
    徒刑以外之罪，其於準備程序中就被訴事實為有罪之陳述，
    經本院告知簡式審判程序之旨，並聽取公訴人、被告及辯護
    人之意見後，爰依刑事訴訟法第273 條之1 第1 項規定合議
    裁定由受命法官獨任進行簡式審判程序。
二、被告甲○○前有違反廢止前麻醉藥品管理條例、賭博、違反
    槍砲彈藥刀械管制條例、毀損、竊盜、偽造文書等前科，其
    中於84年間，因偽造文書案件，經本院以90年度易字第861
    號判決判處有期徒刑5 月確定，又於90年間，因竊盜案件，
    經本院以91年度易字第1736號判決判處有期徒刑1 年確定，
    前開二罪經本院以92年度聲字第971 號裁定應執行有期徒刑
    1 年4 月確定，於93年4 月2 日縮刑期滿執行完畢。再於94
    年間，因施用第一、二級毒品案件，經本院以94年度訴字第
    1523號判決分別判處有期徒刑8 月、4 月，並定應執行有期
    徒刑10月確定，甫於95年12月14日縮刑期滿執行完畢（均構
    成累犯）。
三、被告另曾於91年間，因施用毒品案件，經本院以91年度毒聲
    字第793 號裁定送觀察、勒戒後，認有繼續施用毒品傾向，
    復經本院以91年度毒聲字第2144號裁定令入戒治處所施以強
    制戒治，嗣經停止戒治付保護管束後，於92年7 月22日保護
    管束期滿執行完畢，並經臺灣桃園地方法院檢察署檢察官於
    92年9 月15日以92年度戒毒偵字第100 號為不起訴處分確定
    。又於94年間，因施用毒品案件，經本院以94年度訴字第15
    23號判決判處應執行有期徒刑10月確定。詎其仍不知悔改，
    明知海洛因、甲基安非他命係毒品危害防制條例第2 條第2
    項第1 款、第2 款所規定之第一、二級毒品，不得非法持有
    、施用，竟基於施用第一級毒品海洛因之犯意，於97年9 月
    24日15時許，在桃園縣中壢市○○○街26號2 樓201 室，施
    用第一級毒品海洛因1 次；另基於施用第二級毒品甲基安非
    他命之犯意，於同日某時（起訴書誤載為95年9 月25日為警
    採尿前回溯96小時內之某時），在上址處，施用第二級毒品
    甲基安非他命1 次，嗣於同日15時50分許，為警在上址處查
    獲，並扣得其所有之海洛因1 包連同包裝袋1 只（毛重0.2
    公克，因鑑驗使用0.018 公克）及海洛因殘渣袋5 只。案經
    桃園縣政府警察局平鎮分局報告臺灣桃園地方法院檢察署檢
    察官偵查後起訴。
四、證據名稱：
  (一)被告於警詢、偵訊之部分自白及本院準備程序中之自白。
  (二)台灣檢驗科技股份有限公司濫用藥物檢驗報告暨桃園縣政
      府警察局平鎮分局被採尿人尿液暨毒品真實姓名與編號對
      照表、台灣檢驗科技股份有限公司濫用藥物檢驗報告各1
      份附卷可稽。
  (三)海洛因1 包連同包裝袋1 只（毛重0.2 公克，因鑑驗使用
      0.018 公克）及海洛因殘渣袋5 只扣案可資佐證。
五、本件經檢察官與被告於審判外達成協商之合意且被告已認罪
    ，其合意內容為：就其施用第一級毒品部分，被告願受科刑
    範圍為有期徒刑8 月，就其施用第二級毒品部分，被告願受
    科刑範圍為有期徒刑4 月，應執行有期徒刑10月。經查，上
    開協商合意並無刑事訴訟法第455 條之4 第1 項所列情形之
    一，檢察官聲請改依協商程序而為判決，本院爰不經言詞辯
    論，於協商合意範圍內為協商判決，合予敘明。
六、扣案之白色粉末1 包連同包裝袋1 只（毛重0.2 公克，因鑑
    驗使用0.018 公克）及殘渣袋5 只，經送鑑定結果，確含第
    一級毒品海洛因成分，有台灣檢驗科技股份有限公司濫用藥
    物檢驗報告1 紙在卷可稽，應依毒品危害防制條例第18條第
    1 項前段規定，沒收銷燬之。包裝袋1 只，係用以包裹第一
    級毒品海洛因之包裝袋，無從完全將海洛因剝離，均應依毒
    品危害防制條例第18條第1 項前段規定，沒收銷燬之。另扣
    案之安非他命殘渣袋2 只，係同案遭查獲之證人申永平所有
    ，宜由申永平違反毒品危害防制條例案件中宣告沒收，本院
    毋庸宣告沒收，附此敘明。
七、應適用之法條：刑事訴訟法第273 條之1 第1 項、第455 條
    之4 第2 項、第455 條之8 ，毒品危害防制條例第10條第1
    項、第2 項、第18條第1 項前段，刑法第11條、第47條第1
    項、第51條第5 款。
八、本判決除有刑事訴訟法第455 條之4 第1 項第1 款、第2 款
    、第4 款、第6 款、第7 款所定情形之一，或違反同條第2
    項規定者外，不得上訴。
九、如不服本件判決，得自收受判決送達之日起10日內，向本院
    提出上訴書狀，上訴於第二審法院。
本案經檢察官潘怡華到庭執行職務。
中    華    民    國    98    年    3     月    13    日
                  刑事庭  法  官  徐  培  元
以上正本證明與原本無異。
如不服本判決應於收受判決後10日內向本院提出上訴書狀，並應
敘述具體理由。其未敘述上訴理由者，應於上訴期間屆滿後20日
內向本院補提理由書 (均須按他造當事人之人數附繕本)「 切勿
逕送上級法院」。
                          書記官  張  筆  隆
中    華    民    國    98    年    3     月    13    日
附錄本件論罪科刑法條：
毒品危害防制條例第10條
施用第一級毒品者，處六月以上五年以下有期徒刑。
施用第二級毒品者，處三年以下有期徒刑。


司法院資訊處製作；財團法人民間司法改革基金會備份。
